臺灣板橋地方法院刑事判決　　　　　　　 96年度易字第691號
公　訴　人　臺灣板橋地方法院檢察署檢察官
被　　　告　乙○○
上列被告因贓物案件，經檢察官聲請簡易判決處刑（95年度偵字
第6194號），本院認不得以簡易判決處刑，改依通常程序審理，
並判決如下：
    主  文
乙○○無罪。
    理  由
一、聲請簡易判決處刑意旨略以：被告乙○○基於收受贓物之犯
    意（原聲請簡易判決處刑書記載「基於故買贓物之犯意」，
    業經公訴檢察官更正如上）之犯意，明知其於民國九十四年
    十月一日前某日，在不詳處所，由不詳之人所交付（原聲請
    簡易判決處刑書記載「由不詳之人所購買」，亦經公訴檢察
    官更正如上）之ＳＨＡＲＰ牌Ｔ３００型之行動電話一支，
    來路不明，顯係贓物，竟仍予以收受（該手機為被害人甲○
    ○所開設位於臺北縣板橋市○○路○段四十三號「手機館」
    於九十四年七月十三日遭他人竊取而來），並將其所申請之
    0000000000號ＳＩＭ卡插入上開手機內撥打使用
    。嗣因被害人甲○○報警處理，經警調閱上開手機序號00
    0000000000000號之通聯紀錄，發現該手機搭
    配被告乙○○所申請之上開門號卡使用而查知上情，因認被
    告乙○○涉犯刑法第三百四十九條第一項之收受贓物罪嫌。
二、按犯罪事實應依證據認定之，無證據不得認定犯罪事實；又
    不能證明被告犯罪，應諭知無罪之判決，刑事訴訟法第一百
　　五十四條第二項、第三百零一條第一項分別定有明文。次按
　  認定犯罪事實，所憑之證據，雖不以直接證據為限，間接證
    據亦包括在內，然無論直接或間接證據，其為訴訟上之證明
    ，須於通常一般之人均不致於有所懷疑，而得確信其為真實
    之程度者，始得據之為有罪之認定，倘其證明尚未達到此一
    程度，而有合理性懷疑之存在時，即無從為有罪之認定，根
    據「罪證有疑，利於被告」之證據法則，即不得遽為不利於
    被告之認定，（最高法院著有七十六年臺上字第四九八六號
    判例可資參照）。又犯罪事實之認定，應憑真實之證據，倘
    證據是否真實尚欠明顯，自難以擬制推測之方法，為其判斷
    之基礎，而認定犯罪事實之證據係指足以認定被告確有犯罪
    行為之積極證據而言，該項證據自須適合於被告犯罪事實之
    認定，始得採為斷罪資料（最高法院五十三年臺上字第六五
    六號、二十九年上字第三一○五號判例可資參照）。
三、公訴人認被告乙○○涉有上揭收受贓物罪嫌，無非以被害人
    甲○○之指述、手機型號對應手機序號之對照表、0000
    000000號、0000000000號行動電話申請資
    料及通聯紀錄等件，為其主要論據。訊據被告乙○○固坦承
    其有申請0000000000、0000000000號
    門號卡之事實，惟堅決否認有何收受贓物之犯行，辯稱：伊
    申請上開0000000000號、0000000000
    號門號卡後，就交給朋友的朋友使用，伊自己並沒有使用上
    開門號卡，也沒有將上開門號卡搭配ＳＨＡＲＰ牌Ｔ３００
    型之行動電話使用等語。經查：
(一)本件被害人甲○○前於九十四年七月十三日凌晨四時三十分
    許，在其所經營之臺北縣板橋市○○路○段四十三號「手機
    館」，遭他人竊取上開ＳＨＡＲＰ牌Ｔ３００型之行動電話
    一支（手機序號000000000000000）等情，
    業據被害人甲○○於警詢指訴在卷，復有手機型號對應手機
    序號之對照表在卷可稽。又0000000000號、00
    00000000號門號卡均係被告所申請，及其申請上開
    門號卡時所登記之戶籍、帳寄地址均為被告之住所即臺北縣
    三重市○○○街一百十巷二號二樓等情，亦據被告於本院審
    理中供承在卷，並有上開門號查詢資料、雙向通聯資料查詢
    各一份附卷可稽。另上開門號卡分別於九十四年十月一日及
    九十五年七月一日、二日、四日，經人持以搭配上述ＳＨＡ
    ＲＰ牌Ｔ３００型之行動電話使用等節，復有上開行動電話
    通聯紀錄、臺灣大哥大股份有限公司雙向通聯紀錄資料、同
    公司法務室函覆資料各一件在卷足憑（見偵查卷第十四、三
    十、三十一頁）。是被告所申請上開0000000000
    號、0000000000號門號卡曾於上開時間經人搭配
    上述被害人甲○○所失竊之ＳＨＡＲＰ牌Ｔ３００型之行動
    電話使用之事實，堪以認定。惟查，現今國內行動電話之使
    用率甚為普及，因某種原因而使用非本人名義所申請之門號
    ，亦常有見聞，況上開雙向通聯紀錄資料所示於九十五年七
    月一日使用0000000000號行動電話與被告所申請
    之0000000000號門號（搭配上述ＳＨＡＲＰ牌Ｔ
    ３００型之行動電話）互相通聯之證人葉俊志於本院簡易程
    序調查時證稱其不認識被告及0000000000號之使
    用人等語，則被告辯稱其所申請上開0000000000
    號、0000000000號門號卡後，就交給他人使用，
    其並沒有使用上開門號卡等語，並非全然不可能。
(二)按收受贓物罪為贓物罪之概括規定，凡與贓物罪有關，不合
    於搬運、寄藏、故買、牙保贓物，而其物因他人財產犯罪已
    成立贓物之後，有所收受而取得持有者始屬之。故縱認被害
    人甲○○所有之上開ＳＨＡＲＰ牌Ｔ３００型之行動電話經
    人竊取後，係被告自己或其交付他人使用該支失竊之行動電
    話，惟被告取得上開失竊之ＳＨＡＲＰ牌Ｔ３００型行動電
    話的原因甚多，或係竊盜，或係收受、故買贓物，或係侵占
    離本人持有物或係正當交易行為而取得等多種途徑，洵難以
    被告所申請之0000000000號、00000000
    00號行動電話門號卡於上開時間搭配被害人甲○○所失竊
    之ＳＨＡＲＰ牌Ｔ３００型之行動電話使用，即逕認被告有
    自他人收受贓物之犯行。是本件依公訴人起訴所舉證據觀之
    ，僅能證明該ＳＨＡＲＰ牌Ｔ３００型之行動電話係甲○○
    遭竊之贓物，及被告所申請之0000000000號、0
    000000000號行動電話門號卡曾搭配上開失竊之行
    動電話使用，但並無積極證據足以證明被告究於何時地，自
    何人如何收受取得上開失竊之行動電話，則公訴人僅以被告
    所申請上開0000000000號、000000000
    0號行動電話曾搭配上開失竊行動電話使用，實尚不足作為
    被告收受上開失竊之ＳＨＡＲＰ牌Ｔ３００型行動電話之憑
    據，而遽認被告有收受贓物之犯行。
四、綜上所述，本件公訴人所提證據，尚不足以證明被告涉犯收
    受贓物罪。此外，復查無其他積極證據，足資證明被告有涉
    犯收受贓物罪嫌，本案既不能證明被告犯罪，爰依首開法條
    規定及判例意旨，自應諭知被告無罪之判決。
據上論斷，應依刑事訴訟法第四百五十二條、第三百零一條第一
項，判決如主文。
本案經檢察官黃怡華到庭執行職務。
中　　華　　民　　國　　96　　年　　6 　　月　　21　　日
                  刑事第十六庭  審判長法　官  白光華
                                      法  官  曾淑娟
                                      法  官  楊志雄
以上正本證明與原本無異
如不服本判決應於送達後十日內向本院提出上訴狀
                                      書記官  陳春銘
中　　華　　民　　國　　96　　年　　6 　　月　　21　　日
